【裁判字號】    97,審易,1758
【裁判日期】    980116
【裁判案由】    違反入出國及移民法等
【裁判全文】
臺灣桃園地方法院刑事判決            97年度審易字第1758號
公  訴  人  臺灣桃園地方法院檢察署檢察官
被      告  乙○○
上列被告因違反入出國及移民法等案件，經檢察官提起公訴（97
年度偵字第17507 號），被告於本院準備程序進行中，就被訴事
實為有罪之陳述，經本院告知簡式審判程序意旨，並聽取公訴人
及被告之意見後，本院裁定改依簡式審判程序審理，茲判決如下
：
    主      文
乙○○受禁止出國處分而出國，處有期徒刑月，減為有期徒刑
壹月又拾伍日，如易科罰金，以新臺幣壹仟元折算壹日；又明知
為不實之事項，而使公務員登載於職務上所掌之公文書，足以生
損害於公眾及他人，處有期徒刑月，減為有期徒刑壹月又拾伍
日，如易科罰金，以新臺幣壹仟元折算壹日；又未經許可入國，
處有期徒刑月，減為有期徒刑壹月又拾伍日，如易科罰金，以
新臺幣壹仟元折算壹日；又明知為不實之事項，而使公務員登載
於職務上所掌之公文書，足以生損害於公眾及他人，處有期徒刑
月，減為有期徒刑壹月又拾伍日，如易科罰金，以新臺幣壹仟
元折算壹日；又受禁止出國處分而出國，處有期徒刑月，減為
有期徒刑壹月又拾伍日，如易科罰金，以新臺幣壹仟元折算壹日
；又明知為不實之事項，而使公務員登載於職務上所掌之公文書
，足以生損害於公眾及他人，處有期徒刑月，減為有期徒刑壹
月又拾伍日，如易科罰金，以新臺幣壹仟元折算壹日。應執行有
期徒刑陸月，如易科罰金，以新臺幣壹仟元折算壹日。
    事實及理由
一、犯罪事實：
    乙○○明知其因涉嫌違反稅捐稽徵法而遭限制出境之禁止出
    國處分，竟為圖出境及未經許可入境，乃持其不知情之兄長
    甲○○所有之護照，在臺灣桃園國際機場冒甲○○之名，分
    別於民國95年7 月6 日晚間6 時23分許使用該護照出境、同
    年月14日晚間9 時4 分許使用該護照入境及於同年月20日晚
    間6 時3 分許使用該護照出境，並於上開3 次分別出、入境
    時，均使不知情之入出境管理局公務員，將「甲○○」入出
    境不實事項輸入電腦，登載於職務上所掌之旅客入出境紀錄
    電腦資料檔上，而足生損害於內政部入出境管理局對於旅客
    入出境資料管理之正確性及甲○○本人。嗣於97年7 月4 日
    經警通知乙○○到案說明，因而循線查獲上情。案經內政部
    入出國及移民署國境事務大隊報請臺灣桃園地方法院檢察署
    檢察官偵查起訴。
二、證據名稱：
    (一)被告乙○○於本院審理中之自白。
    (二)證人甲○○於警詢、檢察事務官訊問及本院準備程序中之
      證述。
    (三)管制檔查詢程式、澳門航空艙單查詢資料、甲○○入出境
      記錄查詢資料、內政部入出國及移民署回函各1 份。
    (四)臺灣高等法院被告前案紀錄表1 份。
三、按所謂行為後法律有變更者，包括構成要件之變更而有擴張
    或限縮，或法定刑度之變更。行為後法律有無變更，端視所
    適用處罰之成罪或科刑條件之實質內容，修正前後法律所定
    要件有無不同而斷。新舊法條文之內容有所修正，除其修正
    係無關乎要件內容之不同或處罰之輕重，而僅為文字、文義
    之修正或原有實務見解、法理之明文化，或僅條次之移列等
    無關有利或不利於行為人，非屬該條所指之法律有變更者，
    可毋庸依該規定為新舊法之比較，而應依一般法律適用原則
    ，適用裁判時法（最高法院96年度台上字第3773號判決意旨
    參照）。查入出國及移民法於96年12月26日以總統華總一義
    字第09600174091 號令修正公布，並經行政院於97年7 月22
    日臺治字第0970029826號令定自97年7 月1 日施行。關於入
    出國及移民法第54條之罪，僅條次移列為第74條，其條文內
    容及法定刑部分則未變更，是此項變更自不屬於刑法第2 條
    之法律變更，本身尚無比較新舊法之問題，先予敘明。復按
    電腦檔案資料屬於電磁記錄，依刑法第220 條第2 項規定，
    為準文書，是被告入境時提供不實資料予境管人員，使境管
    人員，在電腦內鍵入錯誤之入出境相關資料，自應構成使公
    務員登載不實罪，併此敘明。
四、核被告乙○○所為，(一)就於95年7 月6 日出境部分，係犯入
    出國及移民法第74條之受禁止出國處分而出國罪及刑法第21
    4 條之使公務員登載不實罪；(二)就於同年月14日入境部分，
    係犯入出國及移民法第74條之未經許可入國罪及刑法第214
    條之使公務員登載不實罪；(三)就於同年月20日出境部分，係
    犯入出國及移民法第74條之受禁止出國處分而出國罪及刑法
    第214 條之使公務員登載不實罪。被告前揭受2 次禁止出國
    處分而出國、1 次未經許可而入國及3 次使公務員登戴不實
    之犯行，犯意各別，行為互殊，應予分論併罰。爰審酌被告
    因稅務問題遭限制出境，竟持他人護照冒名行使而非法出、
    入境，對我國境管機關之出、入境管理已生危害，其行為實
    屬不該，惟念及被告犯後終能坦承犯行，態度尚可，及考量
    其犯罪之動機、目的、手段，暨兼衡其品行、智識程度、犯
    行所生危害程度，且其兄長甲○○亦到庭陳述希望能從輕量
    刑等一切情狀，分別量處如主文所示之刑。末查，被告上開
    各次犯行，其犯罪時間均係在96年4 月24日以前，且無該條
    例第3 條第1 項不予減刑之情形，爰均減其宣告刑二分之一
    ，並均諭知易科罰金之折算標準，暨定其應執行之刑。
五、應適用之法條：
    刑事訴訟法第299 條第1 項前段、第273 條之1 第1 項、第
    310 條之2 、第454 條第1 項，入出國及移民法第74條，刑
    法第11條前段、第214 條、第41條第1 項前段、第2 項、第
    51 條 第5 款，刑法施行法第1 條之1 第1 項、第2 項前段
    ，中華民國九十六年罪犯減刑條例第2 條第1 項第3 款、第
    7 條、第9 條、第10條第1 項。
六、如不服本判決，得自收受送達之翌日起10日內向本院提出上
    訴狀（應附繕本），其未敘述上訴理由者，應於上訴期間屆
    滿後20日內補提理由書狀於本院，上訴於臺灣高等法院。
本案經檢察官丁俊成到庭執行職務。
中    華    民    國    98    年    1     月    16    日
                  刑事庭      法  官  林靜梅
以上正本證明與原本無異。
                              書記官  林韡婷
中    華    民    國    98    年    1     月    16    日
附錄本案論罪科刑法條：
入出國及移民法第74條
未經許可入國或受禁止出國處分而出國者，處3 年以下有期徒刑
、拘役或科或併科新台幣9 萬元以下罰金。
中華民國第214條
明知為不實之事項，而使公務員登載於職務上所掌之公文書，足
以生損害於公眾或他人者，處3 年以下有期徒刑、拘役或5 百元
以下罰金。


司法院資訊處製作；財團法人民間司法改革基金會備份。
